【裁判字號】    90,交訴,224
【裁判日期】    900806
【裁判案由】    過失致死
【裁判全文】
臺灣臺南地方法院刑事判決                          九十年度交訴字第二二四號
    公  訴  人  臺灣台南地方法院檢察署檢察官
    被      告  甲○○
右列被告甲○○因過失致死案件，經檢察官提起公訴（九十年度偵字第五０七八號）
，本院判決如左：
    主  文
甲○○因過失致人於死，處有期徒刑伍月。如易科罰金，以參佰元折算壹日。緩刑肆
年。緩刑期內付保護管束。
    事  實
一、甲○○於民國九十年三月二十二日十五時四十五分許，駕駛車牌Ｅ２─１２８８
    號自小客車，沿台十七線公路台南縣七股鄉路段由北向南行駛，途經該路一六二
    點九公里處，燈光號誌為閃光黃燈之台十七線與南三十線公路交岔路口時，應注
    意且能注意減速慢行，作隨時停車之準備，並隨時注意車前狀況，採取必要之安
    全措施，而疏未注意，貿然以五、六十公里之時速通過該路口，適何有元駕駛車
    牌ＭＷＤ─３０５號重機車，沿台十七線由南向北行經該路口，未讓直行車先行
    而逕自左轉欲穿越台十七線道路，而遭甲○○所駕自小客車撞及，何有元因之人
    車倒地受傷，經送醫救治，延至同月三十一日十時三十五分因顱腦損傷合併腦腫
    不治死亡。
二、案經臺灣臺南地方法院檢察署檢察官自動檢舉偵查起訴。
    理  由
一、訊據被告甲○○除辯稱當時有減速外餘均坦承於右揭時地駕車肇事致被害人何有
    元死亡等情不諱，並有道路交通事故調查報告表一紙、現場照片十張附卷可資佐
    證。被害人何有元因本件車禍事故，致顱腦損傷合併腦腫不治死亡，亦經檢察官
    督同檢驗員相驗明確，製有相驗屍體證明書、驗斷書及勘驗筆錄等在卷，事證已
    臻明確。
二、按行車速度，依標誌之規定；汽車行駛時，駕駛人應注意車前狀況，隨時採取必
    要之安全措施。道路交通安全規則第九十三條第一項第一款、第九十四條第三項
    分別定有明文。本件依前揭道路交通事故調查報告表所示，肇事地點係交岔路口
    ，被告所駕自小客車行進方向之燈光號誌為閃光黃燈，被告自承以約五、六十公
    里之時速通過該路口，且未發現被害人之機車欲穿越道路，是其顯未依燈光號誌
    之指示減速慢行，作隨時停車之準備，亦未注意車前狀況，隨時採取必要之安全
    措施。其因而肇事致被害人死亡，過失犯行堪予認定。參以本件經送台灣省台南
    區車輛行車事故鑑定委員會鑑定結果，亦認被告甲○○駕駛自小客車行經設有閃
    光號誌岔路口未減速慢行、未注意車前狀況，為肇事次因，有該委員會鑑定書在
    卷足憑。益證被告有過失，雖告訴人之子何有元於本件車禍之發生本院認有較重
    疏失，但既由於被告之過失併合而為危害發生之原因，被告之刑責，當不能因此
    相抵而解免，僅可供量刑之斟酌而已。
三、被告甲○○因過失致被害人死亡，核其所為係犯刑法第二百七十六條第一項之過
    失致死罪。爰審酌被告過失程度之輕重，肇事後態度良好，但並未與被害人家屬
    達成民事和解等一切情狀，處如主文所示之刑並諭知易科罰金之折算標準，以資
    懲儆。又查被告前未曾受有期徒刑以上刑之宣告，有台灣台南地方法院檢察署刑
    案資料查註紀錄表在卷可按，其因過失致犯本罪，經此教訓，當知謹慎，信無再
    犯之虞，本院認本判決所宣告之刑，以暫不執行為適當，爰併宣告緩刑四年，以
    勵自新。又被告違反規定駕車肇事致被害人死亡，除本身及被害人家屬身心俱受
    創痛，復損害社會資源甚鉅，本院認其行為有交專人長期輔導矯治之必要，併諭
    知緩刑期內交付保護管束，以觀後效。
據上論斷，應依刑事訴訟法第二百九十九條第一項前段、刑法第二百七十六條第一項
第四十一條第一項前段、第七十四條第一款、第九十三條第一項、罰金罰鍰提高標準
條例第一條前段判決如主文。
本案經檢察官柯怡伶到庭執行職務。
中    華    民    國      九十      年      八      月        六        日
                              臺灣臺南地方法院交通法庭
                                      法  官  何  清  池
右正本證明與原本無異。
如不服本判決，應於判決送達後十日內向本院提出上訴狀( 應附繕本 )。
                                      書記官  林  木  村
中    華    民    國      九十      年      八      月        六        日
附錄本案論罪科刑法條全文：
刑法第二百七十六條第一項
一、因過失致人於死者，處二年以下有期徒刑、拘役或二千元以下罰金。


司法院資訊處製作；財團法人民間司法改革基金會備份。
